臺灣高雄地方法院刑事判決　　　　　　　 94年度易字第422號
公　訴　人　臺灣高雄地方法院檢察署檢察官
被　　　告　壬○○　男　27歲.
上列被告因違反竊盜等案件，經檢察官提起公訴（94年度偵緝字
第76號、94年度偵字第181 、3338、2593號），暨聲請併案審理
（94年度偵字第3679號），嗣因被告就被訴事實為有罪之陳述，
本院並聽取當事人之意見後，改由受命法官獨任依簡式審判程序
審理，判決如下：
    主  文
壬○○連續意圖為自己不法之所有，而侵占對於業務上所持有之
物，處有期徒刑捌月。又連續竊盜，處有期徒刑陸月。應執行有
期徒刑壹年貳月。緩刑參年。
    事  實
一、馮聖璋分別受僱於如附表1 、2 所示之各超商，擔任記帳收
    銀員，負責收銀、看管店內貨品等工作，為從事業務之人。
    詎壬○○竟基於意圖為自己不法所有之概括犯意：(1)自民國
    93年10月3 日起迄94年1 月7 日止，連續在附表1 所示之時
    間、地點，趁與其同時值班之店員或店長不注意之際，徒手
    竊取各該店內之財物（詳如附表1）； (2)自93年10月3 日起
    至同年12月24日止，連續在附表2 所示之時間、地點，趁其
    獨自在各該超商擔任店員之機會，將各該超商內由其負責管
    領而業務上持有如附表2 所示之財物，予以侵占入己（詳如
    附表2），得手後，均供己花用。
二、案經辛○○、余台健、乙○○訴由高雄市政府警察局三民第
    二分局、新興分局、鼓山分局報告臺灣高雄地方法院檢察署
    檢察官偵查起訴，暨經高雄市政府警察局三民第二分局報告
    該署檢察官聲請併案審理。
    理  由
一、被告壬○○所犯係死刑、無期徒刑、最輕本刑為3 年以上有
    期徒刑以外之罪，其於準備程序中就被訴事實為有罪之陳述
    ，經法官告知簡式審判程序之旨，並聽取公訴人及被告之意
    見後，經本院裁定由受命法官獨任進行簡式審判程序，合先
    敘明。
二、訊據被告對其於上揭時、地，連續竊盜及業務侵占之事實，
    於本院審理時均坦承不諱，核與告訴人辛○○、丁○○、子
    ○○、癸○○、乙○○、己○○○、戊○○於警詢中指訴：
    被告來店應徵上班之當日或數日後，即利用與其同時值班之
    店員或店長不注意之際，竊取超商內之財物等語，及告訴人
    丙○○、庚○○、謝心儀、甲○○於警詢中均指訴有關被告
    應徵上班後，利用其獨自一人當班之機會，將店內之財物帶
    走之情節，均大致相符，另被告趁與其同時值班之店員王友
    男不注意之際，竊取如附表1 編號1 所示之財物等情，亦據
    證人王友男於警詢中證述明確，復有被告履歷表3 紙、員工
    人事資料表1 紙、攝影翻拍照片數幀等附卷可稽，足認被告
    上開自白核與事實相符，應可採信。綜上所述，本案事證明
    確，被告犯行，堪予認定。
三、查被告趁其與附表1 所示之同時值班店員或店長不注意之際
    ，取走超商內之財物，因各該超商內財物之監督權非屬被告
    ，故核被告此部分之所為，係犯刑法第320 條第1 項之竊盜
    罪。又被告係如附表2 所示之超商員工，負責收銀、看管店
    內貨品等工作，為從事業務之人，其利用獨自當班機會，取
    走店內財物，核被告此部份之所為，係犯刑法第336 條第2項
    之業務侵占罪（台灣高等法院88年度上易字第2081號及台灣
    高等法院花蓮分院89年度上易字第99號刑事判決意旨參照）
    。被告先後多次侵占、竊盜犯行，時間緊接、手法相同，觸
    犯構成要件相同之罪，顯係基於概括犯意反覆為之，均為連
    續犯，以一罪論，並依刑法第56條規定，加重其刑。被告所
    犯上開二罪間，犯意各別，行為互異，應分論併罰。至被告
    於侵占告訴人丙○○所經營之「GS超商」之財物中，尚包括
    告訴人余健吉友人寄放之數位相機及V8攝影機各1 台（即附
    表2 編號1 部分），被告所侵占者固屬數人之財物，惟其係
    侵害一個監督權，故無一行為觸犯業務侵占及竊盜等數罪名
    之問題（最高法院62年台上字第407 號判例參照），附此敘
    明。爰審酌被告從事業務，本應忠於職守，竟因需用即侵占
    業務上管理之財物，甚而利用獨自一人當班之際，竊取店內
    財物，均有違本分殊甚，對告訴人等所造成之損害非微，法
    紀觀念薄弱，惟念其犯後坦承犯行，且業與告訴人等達成民
    事和解，並分期償還告訴人等所受之損害等一切情狀，分別
    量處如主文所示之刑並定其應執行之刑，以資懲儆。末查，
    被告前於87年間，因逃亡案件，經軍事法院於87年12月15日
    ，以87年度軍法字第000243號判處有期徒刑10月確定，於88
    年9 月12日執行完畢，有臺灣高等法院被告全國前案紀錄表
    及刑案資料作業個別查詢報表各1 份在卷可憑，其前受有期
    徒刑以上刑之宣告，執行完畢後，5 年內未曾受有期徒刑以
    上刑之宣告，僅因一時失慮，偶罹刑章，犯後坦承犯行，深
    表悔悟，並與告訴人等達成民事和解，分期償還告訴人等所
    失之損害，有和解書11 紙 在卷可憑，是被告歷此偵、審程
    序及刑之宣告後，當能知所警惕，應無再犯之虞，本院認前
    開對其宣告之刑，以暫不執行為適當，依刑法第74條第2 款
    規定（最高法院78年台非字第15號判例參照），爰併予宣告
    緩刑3 年，以啟自新。
據上論斷，應依刑事訴訟法第273 條之1 第1 項、第299 條第1項
前段，刑法第56條、第320 條第1 項、第336 條第2 項、第51條
第5 款、第74條第2 款，罰金罰鍰提高標準條例第1 條前段，判
決如主文。
本案經檢察官丑○○到庭執行職務。
中　　華　　民　　國　　94　　年　　5 　　月　　24　　日
                  刑事第二庭   法　官  曾鴻文
以上正本證明與原本無異。
如不服本判決，應於收受送達後10日內向本院提出上訴書狀。
中　　華　　民　　國　　94　　年　　5 　　月　　24　　日
　　　　　　　　　　　　       書記官  王高山
附記論罪法條全文：
中華民國刑法第320條
意圖為自己或第三人不法之所有，而竊取他人之動產者，為竊盜
罪，處5 年以下有期徒刑、拘役或500 元以下罰金。
意圖為自己或第三人不法之利益，而竊佔他人之不動產者，依前
項之規定處斷。
前2項之未遂犯罰之。
中華民國刑法第336條
對於公務上或因公益所持有之物，犯前條第1 項之罪者，處1 年
以上7 年以下有期徒刑，得併科5 千元以下罰金。
對於業務上所持有之物，犯前條第1 項之罪者，處6 月以上5 年
以下有期徒刑，得併科3 千元以下罰金。
前2項之未遂犯罰之。
附表1（竊盜之犯罪事實）：
┌─┬───┬────┬────┬───┬──────┐
│編│時  間│地    點│竊取方式│被害人│竊取之財物　│
│號│　　　│　　　　│　　　　│　　　│（新台幣）　│
├─┼───┼────┼────┼───┼──────┤
│1 │93年10│高雄市鼓│趁共同值│辛○○│現金17,000│
│　│月16日│山區華豐│班店員王│　　　│元          │
│　│上午3 │街113 號│友南不注│　　　│易付卡約值│
│　│時許  │「太陽超│意之際，│      │14,000元　　│
│　│　　　│商」    │自櫃檯下│      │　　　　　　│
│  │      │        │方收納盒│      │            │
│  │      │        │內及櫃檯│      │            │
│  │      │        │後方，徒│      │            │
│  │      │        │手竊取之│      │            │
├─┼───┼────┼────┼───┼──────┤
│2 │93年10│高雄市苓│趁共同值│丁○○│現金20,000│
│　│間某日│雅區3多1│班之另名│　　　│餘元        │
│　│　　　│路68號　│女店員不│　　　│電補充卡約│
│　│　　　│「中日超│注意之際│　　　│值25,000元  │
│　│　　　│商」    │，徒手竊│　　　│遊戲卡約值│
│　│　　　│　　　　│取之。  │　　　│2,000 元    │
│　│　　　│　　　　│　　　　│      │電話卡約值│
│  │      │        │        │      │4,000元。   │
├─┼───┼────┼────┼───┼──────┤
│3 │93年11│高雄市前│趁共同值│子○○│現金20,000餘│
│　│月初某│鎮區同安│班店員魏│　　　│元。　　　　│
│　│日18時│街129號 │嘉姿不注│　　　│　　　　　　│
│　│30分許│「滿意超│意之際，│      │　　　　　　│
│  │      │商」    │徒手竊取│      │            │
│  │      │        │之。    │      │            │
├─┼───┼────┼────┼───┼──────┤
│4 │93年11│高雄市三│趁店長黃│癸○○│現金20,000│
│　│月12日│民區鼎華│錦玉暫時│　　　│多元        │
│　│23時許│路179號 │離開之際│　　　│易付卡約值│
│　│　　　│「V加2超│，徒手竊│      │20,000元。  │
│  │      │ 商」   │取之。  │      │　　　　　　│
├─┼───┼────┼────┼───┼──────┤
│5 │93年11│高雄市三│趁店長何│乙○○│現金31,000│
│　│月29日│民區昌裕│玉雯暫時│　　　│元          │
│　│15時30│街138號 │離開之際│　　　│電話卡值  │
│　│分許　│「界揚超│，徒手竊│　　　│400 元      │
│　│　　　│商昌裕店│取之。　│      │易付卡值3,│
│  │      │」　    │　      │      │600 元      │
│  │      │        │        │      │遊戲卡值2,│
│  │      │        │        │      │500 元      │
│  │      │        │        │      │。          │
├─┼───┼────┼────┼───┼──────┤
│6 │93年12│高雄市苓│趁共同值│林張桂│現金30,000│
│　│月31日│雅區3多3│班之另名│英　　│餘元        │
│　│22時57│路78號　│女店員不│　　　│易付卡約值│
│　│分許　│「豪客超│注意之際│      │6,000 元    │
│  │      │ 商」   │，徒手竊│      │　          │
│  │      │        │取之。  │      │　          │
├─┼───┼────┼────┼───┼──────┤
│7 │94年1 │高雄市前│趁店長林│戊○○│現金16,000│
│　│月7日 │金區6合2│秀梅不注│　　　│餘元        │
│　│上午5 │路128號 │意之際，│　　　│易付卡約值│
│　│時許  │「界揚超│徒手竊取│      │6,000 元。  │
│  │　　　│商」    │之。　  │      │　          │
└─┴───┴────┴────┴───┴──────┘
附表2（業務侵占之犯罪事實）：
┌──┬─────┬──────┬───┬──────┐
│編號│時間　　　│地點　　　　│被害人│侵占之財物　│
├──┼─────┼──────┼───┼──────┤
│1　 │93年10月3 │高雄市新興區│丙○○│現金2,5751│
│　　│日17時20分│復興2 路103 │　　　│元          │
│　　│許　　　　│號          │　　　│電話IC卡值│
│　　│　　　　　│「GS超商」　│　　　│2,100 元    │
│　　│　　　　　│　          │　　　│易付卡值  │
│　　│　　　　　│　　　　　　│　　　│2,150 元    │
│　　│　　　　　│　　　　　　│　　　│電話儲值卡│
│　　│　　　　　│　　　　　　│　　　│值6,100 元  │
│　　│　　　　　│　　　　　　│      │客人所寄放│
│    │          │　　　　　　│      │之數位相機及│
│    │          │            │      │V8 攝 影機各│
│    │          │            │      │1 台        │
├──┼─────┼──────┼───┼──────┤
│2　 │93年12月中│高雄市鼓山區│庚○○│現金50,000│
│　　│旬某日　　│昌盛路2號　 │　　　│多元        │
│　　│　　　　　│「旭海商行」│      │易付卡約值│
│    │          │　          │      │3,000 多元。│
├──┼─────┼──────┼───┼──────┤
│3　 │93年12月24│高雄市苓雅區│謝心義│現金16,830│
│　　│日上午4 時│憲政路106號 │　　　│元          │
│　　│3分許　　 │「函克便利」│　　　│國際卡值　│
│　　│　        │　          │　　　│5,400 元    │
│　　│　        │　　　　　　│　　　│電話IC卡值│
│　　│　　　　　│　　　　　　│      │1,900 元    │
│    │　　　　　│　　　　　　│      │遊戲卡值  │
│    │          │            │      │3,414 元。  │
├──┼─────┼──────┼───┼──────┤
│4　 │93年11月13│高雄市三民區│甲○○│現金9,800 │
│　　│日上午1 時│黃興路117 號│　　　│元          │
│　　│許        │「親旺超商」│　　　│電話儲值卡│
│　　│　        │　          │　　　│、遊戲卡約值│
│    │          │            │      │10,000元。  │
│    │          │            │      │（併案審理部│
│    │          │            │      │分：94年度偵│
│    │          │            │      │字第3679號）│
└──┴─────┴──────┴───┴──────┘
